【裁判字號】    90,交易,342
【裁判日期】    900827
【裁判案由】    過失傷害
【裁判全文】
臺灣板橋地方法院刑事判決                          九十年度交易字第三四二號
    公  訴  人  臺灣板橋地方法院檢察署檢察官
    被      告  甲○○
右列被告因過失傷害案件，經檢察官提起公訴（九十年度偵字第七三九六號），本院
判決如左：
    主      文
甲○○因過失傷害人，處拘役參拾日，如易科罰金，以參佰元折算壹日。
    事      實
一、甲○○於民國九十年一月十七日下午二時四十分許，駕駛車牌號碼ＧＸ－三三六
    九號自用小客車沿臺北縣新莊市○○路由林口往丹鳳方向行駛，行經青山路一段
    二○○之三號前劃設有分向限制線（即雙黃實線）之雙向二車道路段時，應注意
    在劃有分向限制線之路段，禁止車輛跨越行駛，並不得迴轉，而依當時情形，亦
    無不能注意之情事，竟怠於注意，為迴轉駛至位在對向車道路旁之青山路一段二
    ○○之三號，將前開自用小客車向左跨越分向限制線（即雙黃實線）兩側停放待
    轉，適程日旭（已與被害人乙○○和解，經乙○○於偵查中撤回告訴，由檢察官
    另為不起訴處分）駕駛車牌號碼二Ｓ－一六三號營業小貨車尾隨在後，因超速行
    駛，煞停不及而追撞待轉之車牌號碼ＧＸ－三三六九號自用小客車，導致車牌號
    碼ＧＸ－三三六九號自用小客車衝入對向車道，撞及騎乘車牌號碼ＨＳＣ－六一
    三號機車之乙○○人車，造成乙○○人車倒地，受有右髕骨骨折之傷害。
二、案經被害人乙○○訴由臺北縣警察局新莊分局報請臺灣板橋地方法院檢察署檢察
    官偵查起訴。
    理      由
一、右揭事實，業據被害人乙○○指訴歷歷（見偵查卷第六頁至第七頁及本院九十年
    七月十九日訊問筆錄），核與證人程日旭於警訊中供證情節（見偵查卷第三頁及
    該頁反面）相符，且有長庚紀念醫院九十年一月二十八日診斷證明書、事故現場
    相片八幀及道路交通事故調查報告表存卷可資佐證，參以被告甲○○於警訊中不
    諱於前揭時、地駕駛車牌號碼ＧＸ－三三六九號自用小客車由青山路林口往丹鳳
    方向行駛，於欲左轉到青山路一段二○○之三號而待轉之時，遭程日旭所駕駛二
    Ｓ－一六三營業小貨車追撞，致衝入對向車道重及車牌號碼ＨＳＣ－六一三號機
    車與其駕駛人等語（見偵查卷第四頁反面），及卷內道路交通事故調查報告表繪
    示，事故現場分向限制線上，遺有呈東西向與分向限制線斜交、並與被告所駕駛
    車牌號碼ＧＸ－三三六九號自用小客車衝入對向車道之行進方向相合、長度達四
    點七公尺之擦地痕等情，俱徵被害人之指訴與事實相符；至被告甲○○雖稱其係
    欲「左轉」至青山路一段二○○之三號，惟事故現場無何交岔路口（見卷內事故
    現場相片及道路交通事故調查報告表），被告所謂之左轉，無非駛入對向車道且
    橫越之，以達位在對向車道旁之青山路一段二○○之三號，而其達對向車道，又
    應順向停放或繼續行駛始符常情，且不發生逆向停車或行駛之違規，則其所謂「
    左轉」，實則即為「迴轉」，附此敘明；按駕駛人駕駛汽車，應遵守道路交通標
    誌、標線、號誌之指示，道路交通安全規則第九十條前段定有明文，又分向限制
    線為雙黃實線，用以劃分路面成雙向車道，禁止車輛跨越行駛，並不得迴轉，道
    路交通標誌標線號誌設置規則第一百六十五條第一項、第二項規定甚明，以上均
    為汽車駕駛人應盡之注意義務，而依卷附現場相片及道路交通事故調查報告表所
    示，臺北縣新莊市○○路一段二○○之三號前道路，劃設有方向限制線，事故發
    生時，天候晴、日間自然光線、路面無缺陷、無障礙、視距良好，被告於警訊中
    亦陳明彼時無飲酒，精神狀況良好（見偵查卷第四頁反面），要無不能注意情事
    ，彼時程日旭超速行駛，煞停不及而撞上被告所駕駛前開車輛，致被告車輛衝入
    對向車道，固同有肇事原因，然推究始末，被告倘若能遵守道路標線之指示，不
    擬在該劃有分向限制線之處所迴轉，自無因待轉而佔用車道，並縮短後車可供反
    應之距離，致遭追撞，發生殃及被害人之結果，是其過失，及其過失與被害人所
    受傷害間有相當因果關係，均灼然至明；綜上本案事證明確，被告犯行堪予認定
    。
二、核被告甲○○所為，係犯刑法第二百八十四條第一項前段之過失傷害罪。爰審酌
    被告因貪圖交通之便利，怠於遵守標線指示，無視分向限制線即雙黃實線之禁止
    ，欲於不得迴轉路段迴轉而釀此事故，造成被害人受傷，顯見其駕駛態度輕忽，
    應予非難，兼衡被害人之受害，證人程日旭同有肇事原因，未可單獨歸咎於被告
    一人，及被害人傷勢以及犯罪後態度等一切情狀，量處如主文所示之刑，並諭知
    易科罰金之折算標準，資為懲儆。
三、被告經合法傳喚，無正當理由不到庭，本院認本件係應科拘役之案件，即不待其
    陳述逕行判決。
據上論結，應依刑事訴訟法第二百九十九條第一項前段、第三百零六條，刑法第二百
八十四條一項前段、第四十一條第一項前段，罰金罰鍰提高標準條例第一條前段、第
二條，判決如主文。
本案經檢察官黃重鋼到庭執行職務。
中      華      民      國   九十     年      八      月    二十七    日
                                    臺灣板橋地方法院交通法庭
                                        法    官  蔡  新  毅
右正本證明與原本無異。
如不服本判決，應於判決送達後十日內，向本院提出上訴狀。
                                        書 記 官  謝  麗  秋
中      華      民      國     九十     年      八      月    二十七    日
※附錄本案論罪科刑法條全文※
刑法第二百八十四條：
因過失傷害人者，處六月以下有期徒刑、拘役或五百元以下罰金。致重傷者，處一年
以下有期徒刑、拘役或五百元下罰金。
從事業務之人，因業務上之過失傷害人者，處一年以下有期徒刑、拘役或一千元以下
罰金。致重傷者，處三年以下有期徒刑、拘役或二千元以下罰金。


司法院資訊處製作；財團法人民間司法改革基金會備份。
